【裁判字號】    89,上易,3075
【裁判日期】    890930
【裁判案由】    竊盜
【裁判全文】
臺灣高等法院刑事判決                          八十九年度上易字第三七五號
    上  訴  人  甲○○
    即  被  告
右上訴人因竊盜案件，不服臺灣臺北地方法院八十九年度易字第一三０八號，中華民
國八十九年七月二十日第一審判決（起訴案號：臺灣臺北地方法院檢察署八十八年度
偵字第一九三五八號），提起上訴，本院判決如左：
    主  文
上訴駁回。
    事  實
一、甲○○原在臺北市○○○路○段國立臺灣大學校區內體育館興建工程（即位於臺
    北市○○○路○段三八號對面）從事泥水工作，竟基於意圖為自己不法所有之概
    括犯意，先後於民國八十八年八月一日至七日間某日上午六時許、同年月八日至
    十五日間某日上午六時許，在該工地內，連續徒手竊取金豐營造有限公司所有之
    鋁合金押條各十捆，共計四百支，得手後將之變賣得款花用；復於同年月十九日
    上午六時許，在上開工地內，徒手竊得鋁合金押條八捆，合計一百六十支（上開
    鋁合金押條每捆約價值一萬四千元，二十八捆約價值三十九萬二千元），得手後
    藏置於其所駕駛之ＧＢ－０六五五號（該車懸掛之號牌為ＧＨ－０三五一號）小
    客車內，迨同日上午八時許為工地人員發現報警，經警於同日上午十二時四十分
    許前往現場查獲，並在工地對面溫州街巷內前開小客車上查獲其所竊得之鋁合金
    押條八捆。
二、案經台北市政府警察局大安分局報請台灣台北地方法院檢察署檢察官偵查起訴。
    理  由
一、訊據被告甲○○對其前開時、地搬取呂合金押條等事實固坦承不諱，惟否認有竊
    盜犯行，辯稱該等呂合金押條在工地內隨意放置，其以為是別人不要之物品，故
    予以撿拾，並非竊盜云云。惟查前揭事實業據被告於警訊、偵查及原審法院訊問
    時自白不諱，核與證人即金豐營造有限公司工地主任乙○○分別於警訊及原審審
    理時證述情節相符（見偵查卷第十八頁；原審卷第十九頁），復有扣押證明筆錄
    、贓物認領保管單各乙紙，及照片二幀附卷可稽，又警方根據被告供述之銷贓地
    點前往台北縣鶯歌鎮○○路三六一巷八十號之富貴企業社、及台北縣三峽鎮○○
    路○段三八三號攸明企業公司查訪結果，確分別在該二處查獲金豐營造公司失竊
    之鋁合金押條三十九條及一條等情，亦據證人即金豐營造公司現場工程師張志雄
    於警訊中指證明確，並有扣押證明筆錄二紙、檢查紀錄表二紙、及贓物認領保管
    單二紙在卷可考，堪認被告之自白與事實相符；且依查獲時之照片所示（偵查卷
    第二十頁），被告所竊得之鋁合金押條均捆紮整齊，並非零星散落，又該等鋁合
    金押條失竊前係放置於工第二樓頂三樓露台，市價一公斤約三百五十元，一捆約
    一萬四千元等情，業經證人乙○○於原審中供明，該等鋁合金押條既價值不菲，
    又係整齊堆放於施工現場，顯無遭誤認為廢棄物品之可能，被告事後所辯無非為
    畏罪卸飾之詞，不足採信，本案事證明確，被告之犯行堪予認定。
二、核被告所為，係犯刑法第三百二十條第一項之竊盜罪，其前後三次竊盜犯行，時
    間緊接，手段相同，又均係觸犯犯罪構成要件相同之罪名，顯係基於概括犯意反
    覆實施，應依連續犯規定論以一罪，並加重其刑。原審因而適用刑法第五十六條
    、第三百二十條第一項、罰金罰鍰提高標準條例第一條前段，並審酌被告犯罪動
    機、目的、犯罪手段平和、所竊鋁合金押條價值約三十九萬二千元、犯罪後未坦
    承犯罪之態度等一切情狀，量處有期徒刑五月，經核其認事用法並無違誤，量刑
    亦稱允當，被告提起上訴，仍執陳詞否認犯罪，自無理由，應予駁回。
據上論斷，應依刑事訴訟法第三百六十八條，判決如主文。
本案經檢察官吳國南到庭執行職務。
中     華     民     國    八十九   年       九       月      三十      日
                             臺灣高等法院刑事第二十三庭
                                 審判長法  官  劉  靜  嫻
                                       法  官  林  勤  綱
                                       法  官  宋      祺
右正本證明與原本無異。
不得上訴。
                                       書記官  郭  淑  卿
中     華     民     國    八十九   年       十       月       四       日
附錄：本案論罪科刑法條全文
刑法第三百二十條第一項：
意圖為自己或第三人不法之所有，而竊取他人之動產者，為竊盜罪，處五年以下有期
徒刑、拘役或五百元以下罰金。


司法院資訊處製作；財團法人民間司法改革基金會備份。
